臺灣板橋地方法院刑事判決　　　　　　　　　　九十一年度易字第一四二六號
　　公　訴　人　臺灣板橋地方法院檢察署檢察官
　　被　　　告　甲○○
右列被告因竊盜案件，經檢察官聲請以簡易判決處刑（聲請簡易判決處刑書案號：九
十一年度偵字第二八八八號），經本院三重簡易庭認不宜以簡易判決處刑，簽移由本
院刑事庭，而改依通常審判程序審理，本院判決如左：
    主  文
甲○○共同踰越門扇、於夜間侵入住宅竊盜，未遂，處有期徒刑陸月，如易科罰金以
參佰元折算壹日。
    事  實
一、甲○○前於民國八十九年九月十七日、十二月十六日犯共同竊盜罪及準強盜罪，
    於九十年九月十九日經本院以九十年度訴字第七六七號判處有期徒刑三月及三年
    二月，應執行有期徒刑三年四月，竊盜部分並確定，準強盜部分上訴後，於九十
    一年二月十五日經臺灣高等法院以九十年度上訴字第三七五三號將原判決關於準
    強盜暨定應執行刑部分撤銷，準強盜罪改處有期徒刑三年二月，並於九十一年五
    月二日經最高法院以九十一年度台上字第二五二三號判決駁回上訴，同日確定，
    現於台灣桃園監獄執行（均不構成累犯）。詎甲○○猶不知悔改、警惕，於九十
    一年一月二十三日五時三十分許日出前（夜間），與真實姓名不詳綽號「阿峰」
    （自稱「吳向東」）之成年男子，二人各騎乘一台機車，在經台北縣三重市○○
    街七十一號一樓乙○○住處前，共同基於意圖為自己不法所有之犯意連絡，由綽
    號「阿峰」者先以不詳方式弄開上址落地玻璃門一扇（共四、五扇）之門內扣鎖
    ，並將該扇玻璃門取下移開後，二人旋即踰越該落地玻璃門侵入該住宅內，由綽
    號「阿峰」者著手搬動屋內之三只紙箱翻找財物，甲○○則又退出玻璃門外兩三
    步處小便，並為綽號「阿峰」者把風。因甲○○、綽號「阿峰」者兩人侵入屋內
    之際，即為屋主乙○○由屋內監視器發覺，除以電話報警外，並自側門跑至屋外
    質問甲○○、綽號「阿峰」者在做什麼，甲○○、綽號「阿峰」者則向乙○○騙
    稱：渠等係在該處小便，並未行竊等語，而綽號「阿峰」者並先趁機騎乘機車離
    去，甲○○亦欲逃逸時，遭乙○○拉下機車並取走機車鑰匙，甲○○復搶回其機
    車鑰匙，乙○○又出手抓住甲○○上衣，惟為甲○○掙脫，向前逃跑約十一、二
    公尺欲跳過屋旁停放機車及花台時被絆倒，而為乙○○及附近民眾合力將甲○○
    逮捕。
二、案經乙○○訴由台北縣政府警察局三重分局報請板橋地方法院檢察署檢察官偵查
    起訴。
    理  由
一、訊據被告甲○○坦承其與綽號「阿峰」者，於前揭時、地侵入被害人乙○○住處
    ，由綽號「阿峰」者搬動屋內之三紙紙箱翻找財物著手行竊，即為被害人乙○○
    發現等情不諱，核與被害人乙○○指述被竊之情節大致相符，並有被害人乙○○
    當庭繪製現場圖一份在卷可參（見本院九十一年七月一日訊問筆錄後附），足見
    被告之前開自白與事實相符，堪予採信。至被告雖於本院審理中另辯稱：「我們
    先進去，是打開玻璃門進去的，．．．玻璃門可能是屋主忘了鎖，阿峰用手一推
    就開了。．．．玻璃門是順著軌道推開。」等語（見本院九十一年八月十二日之
    審判筆錄）。惟查，被告與綽號「阿峰」者侵入上址住處行竊時，即已為被害人
    乙○○從屋內監視器螢幕發現等情，業據被害人乙○○指訴綦詳，其於本院審理
    中並指稱：「我看到家裡的監視器螢幕，有兩個人，一個人在外面把風，一個人
    把門撬開進入行竊。（如何撬開？）我是落地的玻璃門，有四、五扇門，他選其
    中一扇，用不知道什麼工具把它撬開，玻璃門的鎖是從裡面扣上的，他撬開後，
    把整扇玻璃門拿下來，人就進入屋內了．．．」云云（見本院九十一年七月一日
    之訊問筆錄），再者，於夜間一般住家小心門戶，將門鎖扣好乃屬常情，而被告
    與被害人素不相識，並無怨隙，亦為被告於警訊中所自承，衡情被害人乙○○並
    無虛構此部分事實之理，是被害人乙○○指稱其落地玻璃門鎖係遭人以不詳物品
    弄開並取下移開之情節，應屬可採；況如果係被害人忘記鎖門，綽號「阿峰」將
    該玻璃門順著軌道移開即可，又何須將該玻璃門取下移開，再進入屋內？足見被
    告前開所辯應係卸責之詞，不足採信。本件事證明確，被告竊盜之犯行，洵堪認
    定。
二、查被告與綽號「阿峰」者，於前揭時、地，由綽號「阿峰」者先以不詳方式弄開
    上址落地玻璃門一扇（共四、五扇）之門內扣鎖，並將該扇玻璃門取下移開後，
    二人踰越該落地玻璃門侵入被害人乙○○住處，正著手搜尋財物之際，即當場為
    被害人發現查獲，而未得逞，核其所為係犯刑法第三百二十一條第二項、第一項
    第二款、第一款之踰越門扇、於夜間侵入住宅竊盜未遂罪（公訴人認被告僅係犯
    刑法第三百二十一條第二項、第一項第一款之於夜間侵入住宅竊盜未遂罪，尚有
    未洽，並此敘明）。被告與綽號「阿峰」間，互有犯意聯絡及行為分擔，均為共
    同正犯。又被告已著手於竊盜行為之實行而未發生犯罪之結果而未遂，應依刑法
    第二十六條前段之規定，按既遂犯之刑度減輕其刑。爰審酌被告有如事實欄所載
    竊盜及準強盜罪前科，有台灣高等法院檢察署刑案紀錄簡覆表及台灣高等法院被
    告全國前案紀錄表各一份在卷可憑，於前案審理中，仍不思悔改、警惕，再犯本
    案，及其年輕力富，不以己力賺錢謀生，貪取他人財物，踰越門扇、於夜間侵入
    他人住宅行竊，危害他人住居、財產安全，及被告犯罪目的、手段，及犯罪後坦
    承犯行之態度等一切情狀，量處如主文所示之刑，並諭知易科罰金之算標準，以
    示懲儆。
據上論斷，應依刑事訴訟法第二百九十九條第一項前段，刑法第二十八條、第三百二
十一條第二項、第一項第一款、第一款、第二十六條前段、第四十一條第一項，罰金
罰鍰提高標準條例第二條，判決如主文。
本案經檢察官葉志飛到庭執行職務。
中      華      民      國      九十一      年      八    月    二十六  日
                                  臺灣板橋地方法院刑事第四庭
                                          法  官    劉  大  衛
右正本證明與原本無異。
如不服本判決，應於判決送達後十日內，向本院提出上訴狀。
                                          書記官    黃  美  雲
中      華      民      國      九十一      年      八    月    二十六  日
附錄本案論罪科刑法條全文
刑法第三百二十一條
犯竊盜罪而有左列情形之一者，處六月以上五年以下有期徒刑：
一  於夜間侵入住宅或有人居住之建築物、船艦，或隱匿其內而犯之者。
二  毀越門扇、牆垣或其他安全設備而犯之者。
三  攜帶兇器而犯之者。
四  結夥三人以上而犯之者。
五  乘火災、水災或其他災害之際而犯之者。
六  在車站或埠頭而犯之者。
前項之未遂罰之。
